最高法院刑事判決　　　　　　　　　　　　　　　九十一年度台上字第二六四一號
　　上　訴　人　甲○○
　　選任辯護人　陳政律師
右上訴人因違反藥事法案件，不服台灣高等法院高雄分院中華民國九十一年一月三十
日第二審判決（九十年度上訴字第一二七九號，起訴案號：臺灣高雄地方法院檢察署
九十年度偵字第九二七號），提起上訴，本院判決如左：
    主  文
上訴駁回。
    理  由
按刑事訴訟法第三百七十七條規定，上訴於第三審法院，非以判決違背法令為理由，
不得為之，是當事人提起第三審上訴，應以原判決違背法令為理由，係屬法定要件。
如果上訴理由狀並未依據卷內訴訟資料，具體指摘原判決不適用何種法則或如何適用
不當，或所指原判決之違法情事，顯與法律規定得為第三審上訴理由之違法情形不相
適合時，均應認其上訴為違背法律上之程式，予以駁回。本件原判決維持第一審論處
上訴人甲○○共同輸入禁藥罪刑之判決，駁回其在第二審之上訴，已詳敘所憑之證據
及認定之理由，並對上訴人所辯各節，如何不足採信，均已依據卷內資料，詳予指駁
，從形式上觀察，並無違背法令之處。而禁藥不以毒害藥品為限，除旅客或隨交通工
具服務人員攜帶進口者外，凡未經核准擅自輸入之藥品，均屬禁藥，此觀藥事法第二
十二條第二款之規定自明。查行政院衛生署八十七年一月三日衛署藥字第八六○七五
一四八號函載稱：「……另所指『細胞分化劑注射液』，未標示任何字樣，無法鑑定
，若屬大陸產製醫藥品，應屬禁藥。」，並未明確認定該注射液為禁藥；但本件上訴
人確有將大陸地區產製且未經核准輸入之細胞分化劑膠囊一百盒（每盒十片、每片十
粒）及注射液五百八十瓶，夾藏在委由建汰報關行申報進口之紙棉紗管內，以貨櫃裝
運方式輸入，並為高雄關稅局查獲等情，業據上訴人於檢察官偵查及第一審審理時供
認屬實，上訴人於第一審之答辯狀及原審之上訴理由狀，亦陳稱上述膠囊及注射液，
係大陸地區合肥永生製藥有限公司所產製，原審參酌證人即建汰報關行負責人蔡錦梅
於警訊及原審調查時之證言，卷附進口報單、上開行政院衛生署函與財政部高雄關稅
局函等證據調查之結果，綜合研判，認上述膠囊及注射液均為大陸地區產製之醫藥品
，上訴人確有共同輸入禁藥之犯行，已詳敘其取捨證據之心證理由，核與採證法則並
無違背，亦無所指理由矛盾或理由不備之違法情形存在。又上訴人於原審雖曾具狀聲
請傳訊證人楊熾昌、黃雙雙，原審以事證已明，未再為無益之調查而漏未於理由內說
明，程序上雖不無瑕疵，但於判決本旨顯無影響，不得執為上訴第三審之適法理由。
另諭知緩刑，除應具備一定之條件外，並須有可認為以暫不執行為適當之情形，始得
為之，係屬事實審得依職權自由裁量之事項，原審斟酌上訴人犯罪之情狀，未予宣告
緩刑，並無違法可指。上訴意旨，並未依據卷內資料，具體指摘原判決如何違背法令
，徒執陳詞，稱其在進口貨櫃中夾帶大陸地區產製藥品，係受人所託，不知為禁藥云
云，而為事實之爭辯，並對原審採證認事之職權行使，任意指摘，難謂已符合首揭法
定上訴要件，其上訴違背法律上之程式，應予駁回。
據上論結，應依刑事訴訟法第三百九十五條前段，判決如主文。
中      華      民      國    九十一    年      五      月      九      日
                              最高法院刑事第五庭
                                  審判長法官  謝  家  鶴
                                        法官  洪  文  章
                                        法官  花  滿  堂
                                        法官  陳  世  淙
                                        法官  洪  佳  濱
      右正本證明與原本無異
                                              書  記  官
中      華      民      國    九十一    年      五      月    二十四    日
